臺灣臺北地方法院民事小額判決  
110年度店小字第1108號
原      告  泰安產物保險股份有限公司

法定代理人  李松季  


訴訟代理人  周冠閔  
            吳振碩  
被      告  張俊明  
訴訟代理人  葉俊麟  
上列當事人間損害賠償事件，本院於中華民國110年10月19日言
詞辯論終結，判決如下：
    主      文
被告應給付原告新臺幣貳萬參仟零參拾陸元，及自民國一百一十
年五月十二日起至清償日止，按週年利率百分之五計算之利息。
訴訟費用新臺幣壹仟元由被告負擔。
本判決得假執行。但被告如以新臺幣貳萬參仟零參拾陸元為原告
預供擔保後，得免為假執行。
    事實及理由
壹、程序事項
    按因侵權行為涉訟者，得由行為地之法院管轄，民事訴訟法
    第15條第1項定有明文。查本件侵權行為地為新北市石碇區
    （見本院卷第15頁），本院自有管轄權。
貳、實體事項
一、原告主張：被告駕駛車牌號碼0000-00自用小客車，於民國1
    08年12月21日17時50分許，於新北市○○區○道0號4公里處南
    側向服務區，因倒車不慎碰撞伊承保訴外人吉翔興建材有限
    公司所有，由訴外人詹智程駕駛之車牌號碼000-0000自用小
    客車（下稱系爭車輛）。伊依約支出修復費用新臺幣（下同
    ）23,036元，爰以侵權行為及保險代位法律關係起訴請求，
    並聲明：如主文所示。
二、被告則以：伊對在談話紀錄表自承有過失無意見。
三、法院之判斷：　　
　㈠按因故意或過失，不法侵害他人之權利者，負損害賠償責任
    。汽車、機車或其他非依軌道行使之動力車輛，在使用中加
    損害於他人者，駕駛人應賠償因此所生之損害。民法第184
    條第1項前段、第191條之2定有明文。汽車倒車時，應顯示
    倒車燈光或手勢後，謹慎緩慢後倒，並應注意其他車輛及行
    人。道路交通安全規則第110條第2款有明文。查原告主張系
    爭車輛遭被告倒車不慎撞擊等情，提出道路交通事故當事人
    登記聯單、道路交通事故現場圖在卷可按（見本院卷第15至
    19頁)，核與本院依職權向內政部警政署國道公路警察局第
    九公路警察大隊調閱車禍肇事相關資料相符（見本院卷第53
    至64頁），依被告於A3類道路交通事故調查紀錄表稱：「我
    駕駛0000-00自小客車石碇服務區A05停車格倒車要往桃園，
    因未發現000-0000自小客車在後方，所以我的左後車尾碰撞
    到000-0000的右後車尾。」等語（見本院卷第61頁），復據
    被告訴訟代理人自認不諱，有本院110年10月19日言詞辯論
    筆錄在卷可按（見本院卷第105至106頁）。準此，足認被告
    就本件事故發生有過失，應負損害賠償責任。
　㈡按負損害賠償責任者，除法律另有規定或契約另有訂定外，
    應回復他方損害發生前之原狀。第一項情形，債權人得請求
    支付回復原狀所必要之費用，以代回復原狀。民法第213條
    第1 、3 項法有明文。另依保險法第53條第1項規定，被保
    險人因保險人應負保險責任之損失發生，而對於第三人有損
    失賠償請求權者，保險人得於給付賠償金額後，代位行使被
    保險人對於第三人之請求權；但其所請求之數額，以不逾賠
    償金額為限。查原告主張依約支出系爭車輛修復費用23,036
    元（工資5,359元、塗裝17,677元），有車損照片、行照、
    統一發票、估價單在卷可據（見本院卷第21至35頁），揆諸
    前揭規定，原告請求為有理由。
四、綜上所述，原告依據侵權行為及保險代位之法律關係，請求
    被告給付23,036元及自起訴狀送達翌日即110年5月12日（見
    本院卷第43頁）起至清償日止，按週年利率5％計算之利息，
    為有理由，應予准許。
五、本件係就民事訴訟法第436條之8適用小額訴訟程序所為被告
    敗訴之判決，依民事訴訟法第436條之20規定，應依職權宣
    告假執行，並依同法第436條之23準用第436條第2項，適用
    同法第392條第2項規定，依職權宣告被告如預供擔保，得免
    為假執行。
六、訴訟費用負擔之依據：民事訴訟法第78條。本件訴訟費用額
    ，依後附計算書確定如主文所示金額。
中　　華　　民　　國　　110 　年　　11　　月　　15　　日
                  臺灣臺北地方法院新店簡易庭
                              法  官　鄧德倩
計   算   書：
項        目             金   額（新臺幣）      備    註
第一審裁判費             1,000元
合        計             1,000元
以上正本係照原本作成。
如不服本判決，應以違背法令為理由，於判決送達後20日內向本
庭提出上訴狀（須按他造當事人之人數附繕本）；如委任律師提
起上訴者，應一併繳納上訴審裁判費。
中　　華　　民　　國　　110 　年　　11　　月　　15　　日
                              書記官  張嘉崴